# 关于股份支付与商誉的认定

提问人：LAYSHR 时间：2023-04-28 20:26:55
A公司拟收购B公司，B公司由自然人甲、乙、丙共同投资设立，其中甲持股B公司60%股权，为B公司管理人员，乙、丙为B公司技术人员。由于B公司历史账务处理较为混乱，整改成本较高，A公司计划主要收购B公司相关人员、技术。A公司收购B公司主要目的是收购其研发团队以及非专利技术。经过协商，确定以下交易方式：（ 1 ）甲乙丙拟增资 150 万元入股A公司，增资价格为 1 元/股，该部分股权对应的公允价值为 1000 万元。同时，A公司以现金 200 万元支付B公司生产设备收购价款（设备按照市场法的评估价值为 200 万元），B公司原有人员从B公司离职加入A公司。（ 2 ）同第一种方案，但A公司不收购B公司生产设备，生产设备由B公司自行处理。无论采用上述何种方式，由于B公司原股东甲，并不拥有相应技术能力，因此不会入职A公司，原股东乙、丙将作为技术人员入职。问题：针对情况 1 ，假设资产组按照未来收益法评估的公允价值为 500 万元，股权公允价与成本价之间的差额为 850 万元， 850 万元是否需要区分 350 万元为股份支付（850-500）， 300 万元为商誉（500-200）。或者 650 万元全部计入商誉？针对情况 2 ，股东乙丙是否可以视同为股份支付，股东甲由于未入职，应如何处理。

回答人：chenyiwei
本案例属于非同一控制下业务合并。根据《企业会计准则第 11 号——股份支付》第三条：”下列各项适用其他相关会计准则：......（二）以权益工具作为对价取得其他金融工具等交易，适用《企业会计准则第 22 号—金融工具确认和计量》。“据此，在非同一控制下企业合并中向被收购方股东或相关人员（如本案例中的核心技术人员）发行的股份应按公允价值计量，发行股份的公允价值超出取得被收购方可辨认净资产公允价值的差额计入商誉处理，后续进行减值测试，在购买日不单独确认股份支付费用。

提问人：frankmylove 时间：2023-05-07 23:55:55
谢谢版主，所以此处A公司发行股份的股份的公允价值（ 1000 万）与甲乙丙增资支付的 150 万之间的差异（ 850万）+A公司现金支付的 200 万作为 购买时间支付的成本（ 1050 万 a），购买日资产组的公允价值 500 万（b）,a和b的差异作为购买日的商誉，对吧。

回答人：chenyiwei
是。

提问人：LAYSHR 时间：2023-05-08 14:18:47
请问陈老师 对于第二种没有买设备的情况 是否也构成业务，如果不属于，股东乙丙是否可以视同为股份支付，股东甲由于未入职，应如何处理。

回答人：chenyiwei
如果不购买可辨认资产（含在被购买方账面价值为零但符合可辨认性标准的无形资产），则被收购标的不构成业务，此时按股份支付处理。